【裁判字號】    98,易,2538
【裁判日期】    980810
【裁判案由】    竊盜
【裁判全文】
臺灣臺中地方法院刑事判決              98年度易字第2538號
公  訴  人  臺灣臺中地方法院檢察署檢察官
被      告  甲○○
上列被告因竊盜案件，經檢察官提起公訴（98年度偵字第16793
號），本院判決如下：
    主    文
甲○○攜帶兇器毀壞門扇竊盜，累犯，處有期徒刑壹年貳月。
    犯罪事實
一、甲○○前因加重竊盜案件，經臺灣高等法院臺中分院於民國
    九十四年二月二日，以九十三年度上易字第一五九一號判處
    有期徒刑一年二月確定，嗣經減刑為有期徒刑七月，甫於九
    十六年七月十六日執行完畢。詎仍不知悔改，於九十八年七
    月六日上午十時許（起訴書誤載為下午四時三十分許），行
    經丙○○位在臺中巿北區○○街四一巷四八號四樓之住處，
    經以電鈴測試，發現屋內無人後，竟基於意圖為自己不法所
    有之犯意，先拾取不詳姓名之人棄置於門外，客觀上足供兇
    器使用之螺絲起子一支（一邊為一字型，一邊為十字型，業
    經甲○○丟棄），再持上開螺絲起子一支將結構上為大門一
    部分之門鎖挖除呈中空狀態而毀壞丙○○住處門扇後，隨即
    入內竊得丙○○所有之現金新臺幣（下同）五千元、翻譯機
    一臺（型號：CD六一號）、小方巾一條及丙○○室友乙○○
    所有之現金一萬二千六百元、台幣舊鈔五十元、美金二十元
    、日幣一千元、高棉幣一千元及黃金墜子一條（起訴書誤載
    為現金二萬元及黃金項鍊一條）等物（毀損及侵入住宅部分
    均未據告訴）。嗣經警依路口監視器追查，始查悉上情，並
    於甲○○所騎乘之機車內扣得其竊得上開竊得之翻譯機一臺
    及小方巾一條。
二、案經臺中巿警察局第二分局報告臺灣臺中地方法院檢察署檢
    察官偵查起訴。
    理    由
一、按現行刑事訴訟法為保障被告之反對詰問權，排除具有虛偽
    危險性之傳聞證據，以求實體真實之發見，於該法第一百五
    十九條第一項明定被告以外之人於審判外之言詞或書面陳述
    ，除法律有規定者外，不得作為證據。又被告以外之人於審
    判外之陳述，雖不符前四條之規定（即刑事訴訟法第一百五
    十九條之一至同條之四），而經當事人於審判程序同意作為
    證據，法院審酌該言詞陳述或書面陳述作成時之情況，認為
    適當者，亦得為證據；當事人、代理人或辯護人於法院調查
    證據時，知有第一百五十九條第一項不得為證據之情形，而
    未於言詞辯論終結前聲明異議者，視為有前項之同意，刑事
    訴訟法第一百五十九條之五定有明文。本件檢察官、被告並
    未就卷內證據資料之證據能力有所爭執，且迄於言詞辯論終
    結前，均未主張有刑事訴訟法第一百五十九條第一項不得為
    證據之情形，是應認已同意卷內證據均得作為證據，且經本
    院審酌後，認無不適當之情形，應認本案調查之卷內證據均
    有證據能力，合先敘明。
二、上揭犯罪事實，業據被告甲○○於本院審理時坦承不諱，核
    與證人丙○○、乙○○於警詢中指述之失竊情節大致相符，
    復有扣押物品目錄表、贓物認領保管單各一紙、查獲現場及
    失竊物品照片十三張、監視錄影器翻拍照片十張、查獲現場
    圖一紙（分別詳見警卷第二十頁至第三十頁）、刑案現場採
    證相片十七張（詳見本院卷）附卷可參，足見被告自白與事
    實相符，應堪採信。本件事證明確，被告上開加重竊盜犯行
    ，堪以認定。
三、按刑法第三百二十一條第一項第二款所謂毀越門扇牆垣，係
    指毀損或超越及踰越門扇牆垣而言；又刑法第三百二十一條
    第一項第二款所謂之「門扇」係指門戶、窗扇等阻隔出入之
    設備而言；毀壞門鎖行竊，自應論以刑法第三百二十一條第
    一項第二款之毀壞安全設備竊盜罪，但此處所謂門鎖，係指
    附加於門上之鎖而言，至於毀壞構成門之一部之鎖（如司畢
    靈鎖），則應認為毀壞門扇之加重竊盜罪（最高法院二十二
    年上字第四五四號判例、七十三年度臺上字第三三九八號判
    決、七十四年度臺上字第二四三號判決意旨參照）。再按刑
    法第三百二十一條第一項第三款之攜帶兇器竊盜罪，係以行
    為人攜帶兇器竊盜為其加重條件，此所謂兇器，其種類並無
    限制，凡客觀上足對人之生命、身體、安全構成威脅，具有
    危險性之兇器均屬之，且祇須行竊時攜帶此種具有危險性之
    兇器為已足，並不以攜帶之初有行兇之意圖為必要（最高法
    院七十九年臺上字第五二五三號判例要旨可供參照）。查被
    告行竊時所攜帶之螺絲起子一支，一邊為一字型，一邊為十
    字型等情，業據被告於本院訊問時自白甚詳，客觀上足以對
    於人之生命、身體構成威脅而具有危險性，核屬兇器無疑。
    被告持上開螺絲起子將結構上為大門一部分之門鎖挖除呈中
    空狀態而毀壞丙○○住處門扇後進入行竊，有刑案現場採證
    相片二張在卷可佐，核其所為，係犯刑法第三百二十一條第
    一項第二、三款之攜帶兇器毀壞門扇竊盜罪。公訴人漏未斟
    酌被告本件竊盜犯行兼有毀壞門扇之情狀，尚有未洽，惟此
    僅為加重條件之增減，乃屬單純一罪，毋庸變更起訴法條，
    附此敘明。至公訴意旨雖認被告係竊得乙○○所有之現金新
    臺幣（下同）二萬元，然查被告堅決否認此節，辯稱：伊僅
    竊得現金一萬二千六百元，其餘部分則為舊鈔及外幣等語。
    經查，被害人乙○○確有失竊若干舊鈔及外幣等情，業據乙○○於警詢中陳述無訛，足見被告此部分自白與事實相符，
    至新臺幣現金部分，除被害人單一指述外，並無其他積極證
    據足資證明被告確有竊得多達二萬元之新臺幣現金，本院乃
    依有利於被告之認定，認為被告竊得乙○○所有之現金部分
    為新臺幣一萬二千六百元、台幣舊鈔五十元、美金二十元、
    日幣一千元、高棉幣一千元，附此敘明。又被告有如事實欄
    所載之前科，有臺灣臺中地方法院檢察署刑案資料查註紀錄
    表、臺灣高等法院被告前案紀錄表各一紙在卷可按，其受徒
    刑之執行完畢後五年以內故意再犯本件有期徒刑以上之罪，
    為累犯，應依刑法第四十七條第一項之規定加重其刑。爰審
    酌被告素行不良，前已有加重竊盜犯行，猶不知悔改並自食
    其力，竟以攜帶兇器毀壞門扇之危險方式竊取他人財物，行
    為足以危害社會治安並生損害於被害人之財產權，復審酌被
    告行竊所得財物之價值，暨被告於犯後業已完全坦承犯行，
    尚知悔悟之犯罪後態度等一切情狀，量處如主文所示之刑，
    以示懲儆。又被告犯上開加重竊盜罪時所用之螺絲起子一支
    ，既未扣案，且被告亦自承業已丟棄，既無證據證明該螺絲
    起子一支現尚存在，為免造成將來執行上之困難，爰不諭知
    沒收。
據上論斷，應依刑事訴訟法第二百九十九條第一項前段，刑法第
三百二十一條第一項第二款、第三款、第四十七條第一項，判決
如主文。
中    華    民    國    98    年    8     月    10    日
                  刑事第八庭    法  官  黃炫中
以上正本證明與原本無異。
如不服本判決應於收受判決後10日內向本院提出上訴書狀，並應
敘述具體理由；其未敘述上訴理由者，應於上訴期間屆滿後20日
內向本院補提理由書（均須按他造當事人之人數附繕本）「切勿
逕送上級法院」。
                                書記官  黃珮華
中    華    民    國    98    年    8     月    10    日
附錄論罪科刑法條
刑法第321條：
犯竊盜罪而有下列情形之一者，處6月以上、5年以下有期徒刑：
一  於夜間侵入住宅或有人居住之建築物、船艦或隱匿其內而犯
    之者。
二  毀越門扇、牆垣或其他安全設備而犯之者。
三  攜帶兇器而犯之者。
四  結夥三人以上而犯之者。
五  乘火災、水災或其他災害之際而犯之者。
六  在車站或埠頭而犯之者。
前項之未遂犯罰之。


司法院資訊處製作；財團法人民間司法改革基金會備份。
